臺灣屏東地方法院刑事判決　　　　　　　94年度訴字第1006號
公　訴　人　臺灣屏東地方法院檢察署檢察官
被　　　告　甲○○
指定辯護人　本院公設辯護人　乙○○
上列被告因違反槍砲彈藥刀械管制條例案件，經檢察官提起公訴
（94年度偵字第1375號），本院判決如下：
    主  文
甲○○未經許可製造可發射子彈具有殺傷力之改造槍枝，未遂，
處有期徒刑貳年捌月，併科罰金新台幣伍萬元，罰金如易服勞役
，以新台幣玖佰元即銀元佰元折算壹日，扣案轉輪手槍壹支（
槍枝管制編號0000000000）及如附表所示之物均沒收。
    事  實
一、甲○○於民國92年12月間某日，在高雄市○○路夜市，購得
    仿轉輪手槍製造之金屬玩具轉輪手槍1 把，購得後不久即在
    屏東縣長治鄉○○村○○路63巷9 號住處，以其父所有之砂
    輪1 台及其所有之小型車床、電鑽、銼刀、螺絲起子、尖嘴
    鉗、油標卡尺、鑽尾、車刀及白鐵管等工具，著手改造其購
    得之轉輪手槍，將轉輪手槍之轉輪彈倉及槍管車通，並於槍
    管內加裝金屬襯管，但尚欠缺中心銷和退子軸，因而尚未完
    全改造完成 (故尚無殺傷力)。 嗣於94年3 月14日16時10分
    ，在上址住處，為警持搜索票搜索查獲，並扣得上述改造之
    轉輪手槍1 把（槍枝管制編號0000000000），（已供及預備
    供）改造槍枝所用之工具: 砂輪機1 台、銼刀2 支、螺絲起
    子3 支、尖嘴鉗2 支、油標卡尺1 支、鑽尾17支、車刀7 支
    、預備用以改造更換槍管用之實心白鐵管10支、已加工過的
    實心白鐵管2 支。
二、案經屏東縣警察局移送臺灣屏東地方法院檢察署檢察官偵查
    起訴。
    理  由
一、前揭事實，業據被告坦承不諱，復有上開已經被告著手於製
    造之轉輪手槍1 支（槍枝管制編號0000000000）及已經被告
    使用或預備供製造槍支使用之工具（如附表所示）扣案可資
    佐證；再扣案之轉輪手槍經送請內政部警政署刑事警察局鑑
    定結果，認係由仿轉輪手槍製造之金屬玩具轉輪手槍車通轉
    輪彈倉和槍管內阻鐵，並於槍管內加裝金屬襯管而成之改造
    轉輪手槍，惟缺乏中心銷與退子軸，且板機故障，無法擊發
    子彈，故不具殺傷力，有該局94年4 月22日刑鑑字第0 九四
    00四三0 五三號槍彈鑑定報告為憑，足認被告之自白與事實
    相符，本件事證已臻明確，被告犯行堪予認定。
二、查被告坦承已著手於改造造上開轉輪手槍，而該手槍之轉輪
    彈倉及槍管均已貫通，僅因缺乏中心銷與退子軸，且板機故
    障，無法擊發子彈，已如前述，故被告尚未能製造有殺傷力
    之槍枝，犯罪即屬未遂。而被告行為後，槍砲彈藥刀械管制
    條例業經修正，並於94年1 月26日經總統公布，而於94 年1
    月28日生效，修正後之槍砲彈藥刀械管制條例刪除舊法第11
    條，並於修正後之槍砲彈藥刀械管制條例第8 條第1 項修正
    ：「未經許可，製造、販賣或運輸鋼筆槍、瓦斯槍、麻醉槍
    、獵槍、空氣槍或第4 條第1 項第1 款所定其他可發射金屬
    或子彈之各式槍砲者，處無期徒刑或5 年以上有期徒刑，併
    科新台幣一千萬元以下罰金。」，而未經許可，製造可發射
    子彈具有殺傷力之各式槍砲者，依修正前槍砲彈藥刀械管制
    條例第11條第1 項之規定，其法定刑為5 年以上有期徒刑，
    併科新臺幣1000萬元以下罰金，經比較新舊法結果，自以舊
    法對被告較為有利，依刑法第2 條第1 項但書，自應適用修
    正前槍砲彈藥刀械管制條例第11條規定論處。核被告所為，
    係犯修正前槍砲彈藥刀械管制條例第11條第5 項、第1 項之
    未經許可製造可發射金屬或子彈具有殺傷力之槍砲未遂罪。
    被告已著手改造槍枝而未遂，應依未遂犯規定減輕其刑。爰
    審酌被告之犯罪動機、目的、改造之槍枝數量為1 支，且該
    槍枝未具殺傷力、其未曾受刑之宣告或執行，有其台灣高等
    法院被告前案紀錄表可憑，素行非劣、手段、改造槍枝對社
    會治安所生危害、犯後坦承犯行並表悔意，態度良好等一切
    情狀及檢察官之求刑（有期徒刑2 年8 月），量處如主文所
    示之主刑，併就對其所宣告之罰金刑定其易服勞役之折算標
    準，以資懲儆。扣案已經被告著手於改造之轉輪手槍1 支（
    槍枝管制編號0000000000）及附表所示之物均為被告所有，
    並為已供或預備供其改造槍枝所用，業據被告當庭陳明，爰
    依刑法第38條第1 項第2 款之規定沒收之。至扣案之砂輪機
    1 台公訴人雖主張為被告所有且供犯本案所用之物，但被告
    陳稱為其父親所有，而檢察官當庭亦稱無證據可以證明為被
    告所有，自無從併予沒收；另扣案之彈殼16顆、尚未改造之
    仿WALTHER 廠PPK/S 型半自動手槍製造之金屬玩具手槍1 把
    、仿COLT廠1908CALIBE R25型半自動手槍製造之玩具金屬手
    槍1 把，經勘驗及鑑定結果，均無殺傷力，已經公訴人敘明
    於起訴書中，自均非違禁物，且被告亦否認有意以該玩具手
    槍作改造槍枝犯罪之用，復無任何證據可以證明被告有此意
    圖，故該2 槍枝自亦非預備供被告犯罪所用之物，爰均不為
    沒收之諭知，附此說明。
三、據上論斷，應依刑事訴訟法第299 條第1 項前段、修正前槍
    砲彈藥刀械管制條例第11條第1 項、第5 項，刑法第11條前
    段、第2 條第1 項但書、第26條前段、第42條第2 項、第38
    條第1 項第2 款，罰金罰鍰提高標準條例第2 條，現行法規
    所定貨幣單位折算新臺幣條例第2 條，判決如主文。
本案經檢察官王光傑到庭執行職務。
中　　華　　民　　國　　94　　年　　12　　月　　14　　日
                  刑事第四庭  審判長法  官  莊鎮遠
                                    法  官  王以齊
                                    法  官  林家聖
以上正本證明與原本無異。
如不服本判決應於收受本判決送達後十日內向本院提出上訴書狀
，其未敘述上訴理由者，並得於提起上訴後十日內向本院補提理
由書狀（均須按他造當事人之人數附繕本）「切勿逕送上級法院
」
中　　華　　民　　國　　94　　年　　12　　月　　14　　日
                                    書記官  薛慧茹
附錄本案論罪科刑法條全文
槍砲彈藥刀械管制條例第11條第1項
未經許可，製造、販賣或運輸第4 條第1 項第1 款所定其他可發
射金屬或子彈具有殺傷力之各式槍砲者，處5 年以上有期徒刑，
併科新臺幣1 千萬元以下罰金。
槍砲彈藥刀械管制條例第11條第5項
第 1 項至第 3 項之未遂犯罰之。
附表:
1、銼刀2 支。
2、螺絲起子3 支。
3、尖嘴鉗2 支。
4、油標卡尺1 支。
5、鑽尾17支。
6、車刀7 支。
7、實心白鐵管 (預備供製造槍管用)10 支。
8、已加工過的實心白鐵管 (槍管半成品)2 支 。
